【裁判字號】    99,訴,1562
【裁判日期】    991029
【裁判案由】    毒品危害防制條例
【裁判全文】
臺灣臺北地方法院刑事判決              99年度訴字第1562號
公  訴  人  臺灣臺北地方法院檢察署檢察官
被      告  甲○○
上列被告因違反毒品危害防制條例案件，經檢察官提起公訴（99
年度毒偵字第2953號），被告於準備程序中就被訴事實為有罪之
陳述，經本院合議庭裁定由受命法官改依簡式審判程序審理，判
決如下：
    主  文
甲○○施用第一級毒品，處有期徒刑柒月，扣案如附表編號一所
示之第一級毒品海洛因壹包（驗前淨重零點零壹柒公克、驗餘淨
重零點零壹公克）沒收銷燬之；又施用第二級毒品，處有期徒
刑月，扣案如附表編號二所示之第二級毒品安非他命、甲基安
非他命、N,N-二甲基安非他命包（驗前淨重共計壹點捌柒公克
、驗餘淨重共計壹點捌肆公克）均沒收銷燬之，如附表編號三至
六所示之物均沒收之。應執行有期徒刑捌月，扣案如附表編號一
、二所示之第一級毒品海洛因壹包（驗前淨重零點零壹柒公克、
驗餘淨重零點零壹公克）、第二級毒品安非他命、甲基安非他
命、N,N-二甲基安非他命包（驗前淨重共計壹點捌柒公克、驗
餘淨重共計壹點捌肆公克）均沒收銷燬之，如附表編號三至六所
示之物均沒收之。
    事  實
一、甲○○前於民國98年間，因犯施用毒品案件，經臺灣板橋地
    方法院以98年度毒聲字第966 號裁定送勒戒處所觀察、勒戒
    後，因認無繼續施用毒品之傾向，於99年4 月15日執行完畢
    釋放，並經臺灣板橋地方法院檢察署檢察官於99年4 月27日
    以99年度毒偵緝字第179 、180 、181 、182 、183 、184
    號為不起訴處分確定。
二、詎其仍不知悔改，分別基於施用第一級毒品海洛因、第二級
    毒品甲基安非他命之犯意，於99年8 月8 日下午3 時許採尿
    回溯26小時內之某時，在向真實姓名、年籍不詳，綽號「阿
    弟仔」友人所借住之位於臺北市中山區○○○路107 巷41號
    6 樓之1 租屋處，將第一級毒品捲在香煙內吸食之方式，施
    用第一級毒品海洛因乙次；另於99年8 月8 日上午7 時許，
    在上開住處內，以將第二級毒品安非他命以玻璃球燒烤吸食
    煙霧之方式，施用第二級毒品甲基安非他命乙次。嗣於99年
    8 月8 日上午10時30分許，警方至上開住處，經其同意後搜
    索，並扣得如附表所示之物。
三、案經臺北市政府警察局大同分局報告臺灣臺北地方法院檢察
    署檢察官偵查起訴。
    理  由
一、本件被告甲○○所犯施用第一級毒品、第二級毒品等罪，均
    非死刑、無期徒刑、最輕本刑為3 年以上有期徒刑之罪，或
    高等法院管轄第一審之案件，被告於本院準備程序進行中，
    就被訴事實為有罪之陳述，經本院合議庭認合於刑事訴訟法
    第273 條之1 第1 項之規定，裁定進行簡式審判程序，合先
    敘明。
二、訊據被告對於前揭施用第一級毒品海洛因、第二級毒品甲基
    安非他命之犯罪事實於本院準備程序、簡式審判程序時均坦
    承不諱（見本院卷第18至24頁），而被告於99年8 月8 日下
    午3 時許，在臺北市政府警察局大同分局偵查隊親採封緘之
    尿液（代號：038398），經送檢驗確呈嗎啡、安非他命、甲
    基安非他命陽性反應，有臺北市政府警察局大同分局99年9
    月1 日北市警同分刑字第09931765500 號函暨所附之臺北市
    政府警察局偵辦毒品案件尿液檢體委驗單、臺灣尖端先進生
    技醫藥股份有限公司99年8 月20日濫用藥物檢驗報告各乙份
    附卷為憑（見99年度毒偵字第2953號卷第56至59頁），此外
    ，復有自願受搜索同意書、搜索扣押筆錄、扣押物品目錄表
    、扣押物品收據、照片18張在卷可參（見上開偵查卷第19至
    24頁、第29至37頁），及扣案如附表編號1 至6 所示之物可
    資佐證，而被告為警查獲所扣得如附表編號1 所示之物，經
    鑑定含第一級毒品海洛因成分（驗前淨重0.017 公克、驗餘
    淨重0.013 公克），有臺北市政府警察局大同分局99年9 月
    15日北市警同分刑字第09930981700 號函暨所附交通民用航
    空局航空醫務中心99年9 月1 日航藥鑑字第0995511 號毒品
    鑑定書在卷可參（見上開偵查卷第62-3至62-4頁），又如附
    表編號2 所示之物，經臺北市政府警察局以氣相層析質譜分
    析法檢驗結果，確認均含安非他命、甲基安非他命、N,N-二
    甲基安非他命成分（驗前淨重共計1.87公克、驗餘淨重共計
    1.84公克），亦有臺北市政府警察局大同分局99年9 月23日
    北市警同分刑字第09932037300 號函暨所附臺北市政府警察
    局99年9 月8 日北市鑑毒字第215 號鑑驗通知書附卷足憑（
    見上開偵查卷第62-1至62-2頁）。足認被告自白確與事實相
    符，堪以採信。又被告前因犯施用毒品案件，經臺灣板橋地
    方法院以98年度毒聲字第966 號裁定送勒戒處所觀察、勒戒
    後，因認無繼續施用毒品之傾向，於99年4 月15日執行完畢
    釋放，有臺灣高等法院被告前案紀錄表附卷可憑，其於觀察
    、勒戒執行完畢釋放後5 年內，再犯本案施用毒品犯行，應
    依毒品危害防制條例第10條規定逕予追訴處罰。綜上，本件
    事證明確，被告施用第一級毒品海洛因、第二級毒品甲基安
    非他命各乙次之犯行均洵堪認定。
三、按海洛因、甲基安非他命分別為毒品危害防制條例第2 條第
    2 項第1 款、第2 款所稱之第一級毒品及第二級毒品。是核
    被告所為，係犯毒品危害防制條例第10條第1 項之施用第一
    級毒品罪、同條例第10條第2 項之施用第二級毒品罪。其持
    有海洛因、甲基安非他命之低度行為，各為施用高度行為所
    吸收，均不另論罪。被告所為上開施用第一級毒品及第二級
    毒品犯行，其犯意個別、行為互殊，應分論併罰。爰審酌被
    告曾因施用毒品犯行而送觀察、勒戒執行完畢，仍不知悛悔
    ，復再施用第一級毒品及第二級毒品，顯見其戒絕毒品之決
    心不堅，惟念及其施用毒品乃戕害自己身心健康，尚未危及
    他人，且犯後坦承犯行之態度，態度尚可，並考量其智識程
    度、生活狀況等一切情狀，分別量處如主文所示之刑，並定
    應執行刑如主文所示，以示懲儆。
四、扣案如附表編號1 、2 所示之物，經鑑定分為第一級毒品海
    洛因及第二級毒品安非他命、甲基安非他命、N,N-二甲基安
    非他命，已如上述，均應依毒品危害防制條例第18條第1 項
    前段之規定沒收銷燬之，其包裝即夾鍊袋均因包覆毒品，顯
    留有該毒品之殘渣，與毒品間已難以分析剝離，自應整體視
    為毒品，併依該規定，沒收銷燬之，至於鑑驗耗損之部分，
    既已滅失，爰不再諭知沒收銷燬，附此敘明。另扣案如附表
    編號3 至5 所示之物，均為被告所有供施用第二級毒品甲基
    安非他命所用之物，如附表編號6 所示之物，則為被告所有
    ，預備供施用第二級毒品甲基安非他命所用之物，業經被告
    供承在卷（見本院卷第18至19頁），均應依刑法第38條第1
    項第2 款規定宣告沒收。至扣案如附表編號7 所示之物，被
    告於警詢及本院準備程序均辯稱非其所有，而係其於99年8
    月初向友人「阿弟仔」借住上開處所時即在該住處之物（見
    上開偵查卷第10頁及本院卷第18至19頁），又被告供承施用
    第一級毒品之方式是將毒品放入香菸內施用，本院復查無其
    他積極證據足資認定確係被告所有之物，或屬另案證物，爰
    不予宣告沒收之，附此敘明。
據上論斷，應依刑事訴訟法第299 條第1 項前段、第273 條之1
第1 項，毒品危害防制條例第10條第1 項、第2 項、第18條第1
項前段，刑法第11條、第51條第5 款、第38條第1 項第2 款，判
決如主文。
本案經檢察官陳仕蘭到庭執行職務。
中    華    民    國    99    年    10    月    29    日
                  刑事第十九庭  法  官  林佑珊
上正本證明與原本無異。
如不服本判決應於收受送達後10日內向本院提出上訴書狀，並應
敘述具體理由；其未敘述上訴理由者，應於上訴期間屆滿後20日
內向本院補提理由書（均須按他造當事人之人數附繕本）「切勿
逕送上級法院」。
                                書記官  陳宏璋
中    華    民    國    99    年    10    月    29    日
附錄本案論罪科刑法條：
毒品危害防制條例第10條
施用第一級毒品者，處 6 月以上 5 年以下有期徒刑。
施用第二級毒品者，處 3 年以下有期徒刑。
附表：
1、第一級毒品海洛因1 包（驗前淨重0.017 公克、驗餘淨重0.
   013 公克）。
2、第二級毒品安非他命、甲基安非他命、N,N-二甲基安非他命3
   包（驗前淨重共計1.87公克、驗餘淨重共計1.84公克）。
3、玻璃球吸食器2個。
4、分裝杓1支。
5、磅秤1臺。
6、分裝袋20個。
7、內有殘留液體之注射針筒1 支。

司法院資訊處製作；財團法人民間司法改革基金會備份。
